臺灣高等法院刑事判決
                                   109年度上訴字第2771號
上  訴  人  
即  被  告  林峻樑





上列上訴人因詐欺等案件，不服臺灣桃園地方法院108年度審訴
字第1858號，中華民國109年4月10日第一審判決（起訴案號：臺
灣桃園地方檢察署106年度偵字第23250號、107年度偵字第11048
號），提起上訴，及檢察官移送併案審理（臺灣桃園地方檢察署
107年度偵字第3815號），本院判決如下：
    主  文
原判決撤銷。
乙○○犯附表編號1至8所示之罪，各處如附表編號1至8所示主文欄
所示之宣告刑。應執行有期徒刑參年陸月。
未扣案犯罪所得新臺幣柒仟捌佰貳拾壹元沒收，於全部或一部不
能沒收或不宜執行沒收時，追徵其價額。
    事  實
一、乙○○、曾源勝（原審通緝中，尚未審結）2人自民國106 年3
    月間起，加入真實姓名、確實年籍均不詳之成年人所組之詐
    欺集團（無證據證明有未成年人）均擔任取款車手，渠2人
    與其他詐欺集團成員共同意圖為自己不法所有，基於3人以
    上共同詐欺取財之犯意聯絡（起訴書誤載為基於詐欺取財之
    犯意聯絡，應予更正），由曾源勝負責向該集團成員取得人
    頭帳戶提款卡及密碼等資料後，即交與乙○○，並告知相關人
    頭帳戶提款卡密碼資料，由乙○○負責提領詐騙款，提領後再
    交予曾勝源轉交予該詐諞集團上游成員，並約定2人一同平
    分所提領金額4％比例之款項作為報酬。詐騙集團成員於附表
    編號1至8所示日期，聯繫附表編號1至8所示之丙○○、辛○○、
    己○○、庚○○、壬○○、戊○○、丁○○、甲○○等人，施用附表編號
    1至8所示詐術，致丙○○等8人均陷於錯誤，均依詐騙集團成
    員指示，於附表編號1至8所示之日期、時間，將款項先後匯
    款至林孟璋（涉犯幫助詐欺罪嫌部分，經臺灣臺中地方法院
    106年度易字第2506號刑事判決無罪確定）、林孟芳（所犯
    幫助詐欺罪嫌部分，經臺灣臺中地方法院106年度易字第482
    6號刑事判決處有期徒刑4月確定）、黃泰穎（涉犯幫助詐欺
    罪嫌部分，經臺灣橋頭地方檢察署檢察官以106年度偵字第1
    0449號、107年度偵字第5479號為不起訴處分）、張吳華（
    所犯幫助詐欺罪嫌部分，經臺灣桃園地方法院以107年度簡
    字第370號刑事判決判處有期徒刑3月確定）等人所申設如附
    表編號1至8所示之帳戶內，經曾源勝自詐騙集團成員取得上
    開帳戶提款卡及密碼後即交予乙○○，並告知提款卡密碼，曾
    源勝、乙○○於附表編號1至8所示日期、時間，由曾源勝負責
    駕車載乙○○至詐騙集團所指示如附表編號1至8所示提領地點
    ，由乙○○負責持提款卡操作自動櫃員機提領如附表編號1至8
    所示相關帳戶內遭詐騙之人所匯入款項後，即將所提領款項
    交予曾源勝，由曾源勝先行扣除如附表編號1至8所示當日所
    領款項合計以4％計算2人之酬勞後，其餘款項，由曾源勝持
    交予詐騙集團內之上游成員。
二、嗣因附表編號1至6及8所示丙○○、辛○○、己○○、庚○○、戊○○
    、丁○○、甲○○等人發現遭詐騙後，旋即報警，經警方調閱上
    開人頭帳戶並發現庚○○、壬○○匯款紀錄，而通知庚○○、壬○○
    2人到場說明，並比對提領款項紀錄，調閱相關自動櫃員監
    視錄影光碟，而循線查悉上情。
三、案經丙○○、辛○○、己○○、戊○○、丁○○、甲○○訴請桃園市政府
    警察局龍潭分局報請臺灣桃園地方檢察署檢察官偵查起訴，
    及該署檢察官移送併案審理。
    理  由
壹、證據能力：
    本案認定事實所憑之證據資料(包括被告之供述、文書證據
    等)，檢察官、上訴人即被告乙○○（下稱被告）均表示無意
    見(見本院卷第84至92、220至240頁），即均未爭執證據能
    力，且迄本院言詞辯論終結前未聲明異議；復無事證顯示是
    公務員違背法定程序取得，被告未表示偵查或審理時有不法
    取供或其他任何違反刑事訴訟法規定之情形，而其不利於己
    之供述內容與其他證據亦相符合；又卷內文書證據並無顯不
    可信之情況。從而，依刑事訴訟法第156條第1項、第159條
    之4、第159條之5等規定，該等證據資料均有證據能力。
貳、實體部分：
一、認定事實所憑之證據及理由：
（一）上開犯行，業據被告於警、偵訊、原審及本院審理中均坦
      承不諱（見106年偵字第23250號偵查卷〈下稱23250號偵查
      卷〉一第27頁反面至29頁，23250號偵查卷二第80頁反面至
      81頁，原審卷第261至262、270至271頁，本院卷第83、16
      4、219至220、339頁），核與證人即共犯曾源勝供述就附
      表編號1至8所示各次犯情相符（見23250號偵查卷一第13
      至17，23250號偵查卷二第73頁反面至74頁反面，107年度
      偵字第3815號偵查卷〈下稱3815號偵查卷〉一第38至44頁）
      。　　　
（二）就附表各編號（以下僅載敘編號）所示犯行，並有下列證
      據足以證明：
   1、就編號1部分犯行：有證人即被害人丙○○、證人即申辦編
      號1所示帳戶之林孟璋等之證述明確（見23250號偵查卷一
      第53至55頁，見3815號偵查卷二第34至36頁），復有丙○○
      依詐騙集團成員指示將編號1所示2筆金額款項均匯入林孟
      璋申辦郵局帳戶內，有郵政自動櫃員機106年3月19日交易
      明細表、臺新銀行106年3月19日交易明細表、彰化縣警察
      局彰化分局泰和派出所受理各類案件紀錄表、報案三聯單
      、內政部警政署反詐騙諮詢專線紀錄表、受理詐騙帳戶通
      報警示簡便格式表、金融機構聯防機制通報單均在卷可按
      （23250號偵查卷一第56至62頁）。丙○○遭詐騙款項匯入
      如附表編號1所示林孟璋申辦郵局帳戶，並由被告與曾源
      勝跨行提領出一節，有中華郵政股份有限公司提出林孟璋
      申辦帳號局號0000000、局名：臺中福平里郵局、帳號：0
      000000號客戶歷史交易清單均在卷可稽（見23250號偵查
      卷一第156至157頁）。　　　
 　2、編號2所示犯行：為證人辛○○、證人即編號2人頭帳戶申辦
      者林孟芳等人證述甚詳（見23250號偵查卷一第63至68頁
      ，3815號偵查卷一第38至39頁），其帳戶內款項先後匯入
      詐騙集團掌握由林孟芳申辦郵局帳戶內，有遠東國際商業
      銀行自動櫃員機交易明細表、新北市政府警察局海山分局
      海山派出所受理各類案件紀錄表、報案三聯單、內政部警
      政署反詐騙諮詢專線紀錄表、受理詐騙帳戶通報警示簡便
      格式表、金融機構聯防機制通報單均在卷可按（見23250
      號偵查卷一第69至75頁）。辛○○遭詐騙部分款項匯入如編
      號2所示林孟芳申辦郵局帳戶，同日即由被告與曾源勝跨
      行提領出一節，有中華郵政股份有限公司提出林孟芳申辦
      帳號局號000000-0、局名：大雅郵局、帳號：000000-0號
      客戶存簿資料、金融卡變更資料、客戶歷史交易清單、被
      告與曾源勝一同騎乘機車，及由被告至龍潭郵局提領款項
      之監視器翻拍照片共6張、桃園市政府警察局平鎮分局109
      年11月6日平警分刑字第1090036495號函所附被告與共犯
      曾源勝於編號1、2所示時間、地點提領詐騙款之翻拍照片
      、桃園市政府警察局龍潭分局106年12月20日龍警分刑字
      第10600261853號函附辛○○郵政自動櫃員機交易明細表、
      中國信託銀行、國泰世華銀行交易明細單、被告提領款項
      監視器翻拍照片均在卷可按（見23250號偵查卷資一第158
      至161、180至182頁，見23250號偵查卷二第50至51頁，本
      院卷第258至263頁）。
　 3、編號3所示犯行：有證人己○○、證人即編號3至7所示帳號
      申請者黃泰穎證述明確（見23250號偵查卷一第89、90頁
      ，偵字第3815號偵查卷二第83至87頁），復有中國信託銀
      行交易明細單、臺北市政府警察局士林分局社子派出所受
      理各類案件紀錄表、報案三聯單、內政部警政署反詐騙諮
      詢專線紀錄表、受理詐騙帳戶通報警示簡便格式表、金融
      機構聯防機制通報單均在卷可按（見23250號偵查卷一第9
      1至97頁）。己○○遭詐騙款項匯入如編號3所示黃泰穎申辦
      郵局帳戶，並由被告與曾源勝跨行提領出一節，有中華郵
      政股份有限公司提出黃泰穎申辦局號000000-0、帳號：00
      0000-0、局名：大樹郵局客戶存簿資料、查詢網路帳號歷
      史資料、客戶歷史交易清單、被告提領款項監視器翻拍照
      片均附卷可按（見23250號偵查卷一第167至169、188頁）
      。
　 4、編號4所示犯行：經證人庚○○證述明確（見23250號偵查卷
      一第99至100頁，23250號偵查卷二第121頁），復有庚○○
      與詐騙集團成員佯裝之網路賣家戶之LINE對話紀錄、合作
      金庫商業銀行北斗分行106年6月12日合金北斗字第106000
      1766號函附庚○○於該行新開戶建檔登錄單（見23250號偵
      查卷一第106至107頁、卷二第135至136頁），及桃園市政
      府警察局龍潭分局106年12月20日龍警分刑字第106002618
      53號函附庚○○行動電話與詐騙集團成員LINE對話、傳送交
      易結果翻拍照片（見23250號偵查卷二第42至44、135至13
      6頁）。庚○○遭詐騙款項匯入如編號4所示黃泰穎申辦郵局
      帳戶，並由被告與曾源勝跨行提領出一節，有中華郵政股
      份有限公司提出黃泰穎申辦局號000000-0、帳號：000000
      -0、局名：大樹郵局客戶存簿資料、查詢網路帳號歷史資
      料、客戶歷史交易清單、被告提領款項監視器翻拍照片在
      卷可按（見23250號偵查卷一第167至169、188頁）。
 　5、編號5所示犯行：為證人戊○○指證甚詳（見23250號偵查卷
      一第115至117頁），復有第一銀行交易明細表、臺北市政
      府警察局北投分局長安派出所受理各類案件紀錄表、報案
      三聯單、內政部警政署反詐騙諮詢專線紀錄表、受理詐騙
      帳戶通報警示簡便格式表、金融機構聯防機制通報單均在
      卷可按（見23250號偵查卷一第118至124頁）。戊○○遭詐
      騙款項匯入如編號5所示黃泰穎申辦郵局帳戶，並由被告
      與曾源勝跨行提領出一節，有中華郵政股份有限公司提出
      黃泰穎申辦局號000000-0、帳號：000000-0、局名：大樹
      郵局客戶存簿資料、查詢網路帳號歷史資料、客戶歷史交
      易清單附卷足憑（見23250號偵查卷一第167至169頁）。
　 6、編號6所示犯行：有證人丁○○證述明確（見23250號偵查卷
      一第125至127頁），復有宜蘭縣政府警察局宜蘭分局新民
      派出所受理報案三聯單、內政部警政署反詐騙諮詢專線紀
      錄表、受理詐騙帳戶通報警示簡便格式表、金融機構聯防
      機制通報單，及桃園市政府警察局龍潭分局106年12月20
      日龍警分刑字第10600261853號函附丁○○中華郵政ATM轉帳
      明細表在卷可按（見23250號偵查卷一第128至131頁、卷
      二第45頁）。丁○○遭詐騙款項匯入如編號6所示黃泰穎申
      辦郵局帳戶，並由被告與曾源勝跨行提領出一節，有中華
      郵政股份有限公司提出黃泰穎申辦局號000000-0、帳號：
      000000-0、局名：大樹郵局客戶存簿資料、查詢網路帳號
      歷史資料、客戶歷史交易清單附卷可佐（見23250號偵查
      卷一第167至169頁）。
　 7、編號7所示犯行：經證人壬○○指述在卷（見23250號偵查卷
      二第36頁反面），復有壬○○行動電話連線其帳戶臺外幣交
      易明細查詢結果翻拍照片、與詐騙集團成員LINE會話翻拍
      照片、臺北富邦商業銀行股份有限公司敦化分行106年6月
      12日北富銀敦化字第1060000026號函附壬○○開戶基本資料
      、106年12月29日北富銀敦化字第1060000059號函附壬○○
      申辦帳戶資料、交易明細等均在卷可按（見23250號偵查
      卷二第38至41、62至64頁，卷一第113至114頁）。壬○○遭
      詐騙款項匯入如編號7所示黃泰穎申辦郵局帳戶，並由被
      告與曾源勝跨行提領出一節，有中華郵政股份有限公司提
      出黃泰穎申辦局號000000-0、帳號：000000-0、局名：大
      樹郵局客戶存簿資料、查詢網路帳號歷史資料、客戶歷史
      交易清單附卷可按（見23250號偵查卷一第167至169頁）
      。　　　　　
 　8、編號8所示犯行：有證人甲○○證述明確（見23250號偵查卷
      一第132至134頁），復有郵政自動櫃員機自動交易明細表
      、中國信託銀行交易明細單、甲○○申辦台新銀行提款卡正
      面，臺北市政府警察局北投分局永明派出所受理各類案件
      紀錄表、報案三聯單、內政部警政署反詐騙案件紀錄表、
      受理詐騙帳戶通報警示簡便格式表均附卷可按（見23250
      號偵查卷一第135至140頁）。甲○○遭詐騙將款項匯入如編
      號8所示張吳華申辦郵局帳戶，同日並由被告與曾源勝跨
      行提領出一節，有中華郵政股份有限公司提出張吳華申辦
      局號000000-0、帳號：000000-0、局名：八德大湳郵局客
      戶基本資料、客戶存簿資料、金融卡變更資料、客戶歷史
      交易清單、被告持張吳華提款卡至屋林郵局提領款項監視
      翻拍照片均在卷可按（見23250號偵查卷一第170至173、1
      89頁）。
（三）此外，並有查詢車號000-000號自小客車（車主曾源勝）
      之車輛詳細資料報表（第23250號偵查卷一第26頁），及
      臺灣臺中地方法院106年度易字第4826號刑事判決（林孟
      芳犯幫助詐欺罪，經判決有期徒刑4月確定）、同院106年
      度易字第2506號刑事判決（林孟璋犯詐欺罪部分經判決無
      罪）、臺灣屏東地方檢察署檢察官106年度偵字第7997號
      、第3823號不起訴處分書、臺灣橋頭地方檢察署檢察官10
      6年度偵字第10449號、107年度偵字第5476號不起訴處分
      書（均為黃泰穎部分）、臺灣桃園地方法院107年度簡字
      第370號刑事簡易判決書（張吳華犯幫助詐欺罪，處有期
      徒刑3月）附卷可佐（見23250號偵查卷二第83至90、92至
      101、103至105頁反面）。
（四）綜上，足認被告自白與事實相符，堪以採信，本件事證明
      確，被告犯行足以認定，應依法論科。
二、論罪：
（一）核被告就附表編號1至8所為，均係犯刑法第339條之4第1
      項第2款之三人以上共同詐欺取財罪。至於如附表編號3至
      8所示告訴人及被害人雖指稱詐騙集團利用拍賣網站刊登
      販售商品訊息，致渠等受詐騙下標購買匯款等語，被告雖
      在該詐騙集團中擔任提領款項之車手，但無證據可證，被
      告明知或可得而知該詐騙集團所使用之詐術即詐欺行為態
      樣，故就附表編號3至8所示犯行部分不另構成刑法第339
      條之4第1項第3款以網際網路等傳播工具對公眾散佈而犯
      詐欺罪，併此敘明。　　　
（二）共犯：
 　1、共同正犯之意思聯絡，原不以數人間直接發生者為限，即
      有間接之聯絡者，亦包括在內（最高法院77年台上字第21
      35號判例意旨參照）；意思之聯絡並不限於事前有所謀議
      ，即僅於行為當時有共同犯意之聯絡者，亦屬之，且其表
      示之方法，亦不以明示通謀為必要，即相互間有默示之合
      致，亦無不可（最高法院73年台上字第2364號判例意旨參
      照）；又共同實施犯罪行為之人，在合同意思範圍以內，
      各自分擔犯罪行為之一部，相互利用他人之行為，以達其
      犯罪之目的者，即應對於全部所發生之結果，共同負責，
      且共同正犯間，非僅就其自己實施之行為負其責任，並在
      犯意聯絡之範圍內，對於他共同正犯所實施之行為，亦應
      共同負責。詐欺取財罪係以詐術使人陷於錯誤而交付財物
      ，故受領被害人交付財物自屬詐欺取財罪之構成要件行為
      ，而受領方式，當面向被害人收取固屬之，如被害人係以
      匯款方式交付金錢，前往提領款項者，亦包括在內（最高
      法院106年度台上字第2042號判決意旨參照）。
 　2、被告與曾源勝先後加入姓名年籍均不詳之成年人所組之詐
      欺集團，擔任提款車手之工作，係與其他人基於共同之犯
      意聯絡，且各自分擔、負責犯罪行為之一部分，被告就附
      表編號1至8之詐欺犯罪事實，與曾源勝及其他負責提供工
      作機、收取詐騙款項及負責施詐等成員間均屬共同正犯。
（三）接續犯：
　　  附表編號2所示告訴人辛○○多次依詐騙集團指示將款項匯
      入人頭帳戶林孟芳申辦郵局帳戶內之舉動，乃本案詐欺集
      團成員基於單一詐欺犯意，接續對同一告訴人所為之詐欺
      取財犯行；而被告與曾源勝2人於告訴人辛○○匯款款後之
      接連提領行為，就同一被害人之匯款，於密切接近之時地
      實施，侵害法益相同，各行為之獨立性顯然極為薄弱，依
      一般社會健全觀念，在時間差距上，難以強行分開，在刑
      法評價上，以視為數個舉動之接續施行，合為包括之一行
      為予以評價，較為合理，應各論以接續犯。
（四）數罪：　　　
　　　被告就事實一暨附表編號1至8所示各次犯前開三人以上共
      同詐欺取財罪等8罪，係向不同告訴人、被害人詐騙取款
      ，其時間、地點及收款對象均不相同，所侵害之財產法益
      亦屬有別，顯係基於各別犯意所為，應予分論併罰。
（五）本案被告並無刑法第59條規定之適用：
 　1、犯罪之情狀顯可憫恕，認科以最低刑度仍嫌過重者，得酌
      量減輕其刑，刑法第59條定有明文。是刑法第59條之酌量
      減輕其刑，必須犯罪另有特殊之原因與環境等等，在客觀
      上足以引起一般同情，認為即予宣告法定低度刑期尤嫌過
      重者，始有其適用，所謂「犯罪之情狀」，與同法第57條
      規定科刑時應審酌之一切情狀，並非有截然不同之領域，
      於裁判上酌減其刑時，仍得就包括同法第57條所列舉事項
      之犯罪一切情狀，依其程度予以全盤考量，審酌其犯罪有
      無特殊之原因與環境，在客觀上足以引起一般同情，以及
      宣告法定（或依法減輕後）最低刑度，是否猶嫌過重等可
      憫恕之事由，以為判斷（最高法院107年度台上字第4016
      號、106年度台上字第263號判決意旨參照）。是刑法第59
      條所謂犯罪之情狀，泛指與犯罪相關之各種情狀，自亦包
      含同法第57條所定10款量刑斟酌之事項，亦即該2法條所
      稱之情狀，並非有截然不同之領域；適用第59條酌量減輕
      其刑時，並不排除第57條所列舉10款事由之審酌，惟其程
      度應達於確可憫恕，始可予以酌減。
　 2、本件被告所為乃是犯刑法第339條之4第1項第2款3人以上
      共犯詐欺取財罪，多年來詐欺案件頻傳，趨於集團、組織
      化，集團分工細密，並結合電信、網路、通訊科技等，犯
      罪手法不斷翻新，造成廣大民眾受騙，並致檢警查緝困難
      ，且現今以電信、網路等傳播方式，同時或長期對社會不
      特定多數之公眾發送訊息施以詐術，往往造成廣大民眾受
      騙，此一不特定、多數性詐欺行為類型，其侵害社會程度
      及影響層面均較普通詐欺行為嚴重，有加重處罰之必要，
      自應嚴格審慎適用刑法第59條之規定。被告上訴為認罪之
      表示，但審酌被告參與詐騙集團提領款項之程度予以全盤
      考量，難認其犯罪有特殊之原因與環境，在客觀上足以引
      起一般同情，亦無宣告法定最低刑度，猶嫌過重等可憫恕
      之事由，並無情輕法重，而足以引起一般人同情之情形。
      本院綜合各項因素考量，認被告並無適用刑法第59條酌減
      其刑之餘地。 
（六）臺灣桃園地方檢察署檢察官移送本院併案審理部分（107
      年度偵字第3815號），與本件起訴事實一暨附表編號1至3
      、5至6部分同一，為起訴效力所及，本院自應併予審理。
      　　　　　　
三、撤銷改判之理由：
（一）原審認被告犯行事證明確而予論罪科刑，固非無見。惟查
      ：
   1、被告與曾源勝於附表編號2所示時間、地點分次提領告訴
      人辛○○遭詐騙匯入款項，漏載於106年3月20日晚間9時45
      分、翌日（21日）零時37分許，分別在龍潭郵局、金陵郵
      局各提領30000元，自有未洽。
　 2、被告於附表編號3至7所示時、地提領附表編號3至7所示各
      告訴人、被害人遭詐騙後所匯入款項，因均匯入同一人頭
      帳戶黃泰穎申辦之郵局帳戶內，被告先後多次提領，顯提
      領不同告訴人、被害人遭詐騙後而匯入款項，應為數獨立
      犯行而為，並非就同一被害人所匯入同筆詐騙款分次提領
      ，而非基於接續犯意而為，原審未加區辨，併認應評價為
      構成接續犯之實質上一罪，顯有誤會。
 　3、按量刑固屬法院自由裁量之職權，然仍應受比例、罪刑相
      當原則等法則之拘束，並非可恣意為之，致礙及公平正義
      之維護，必須兼顧一般預防之普遍適應性與具體個案特別
      預防之妥當性，始稱相當（最高法院105 年度台上字第50
      5號判決意旨參照），查被告所犯附表編號1至8所示之犯
      行雖均犯刑法第339條之4第1項第2款之3人以上共同犯詐
      欺罪，然其所犯如附表編號1至8所示，各告訴人、被害人
      所遭詐騙之款項，匯入之金額及被告與曾源勝2人實際所
      領得之款項等各次均有不同，尤以附表編號2之告訴人辛○○遭詐騙後，將款項匯入被告所持有林孟芳提款卡之帳戶
      內款項合計為29萬9852元，被告與曾源勝2人就該帳戶提
      領所得款項合計為26萬2045元，其餘告訴人遭詐騙金額則
      各為4萬5970元、1萬元、8500元、1萬1000元、5萬9974元
      、1萬、1萬7154元，所提領金額亦不同，併影響被告可分
      得不法利益，然原判決對於被告所犯該8次之加重詐欺犯
      行，均量處相同之刑，顯有對不同犯罪情節，卻有相同量
      刑之情形，就此部分未見敘明理由，量刑難謂妥適。
 　4、被告提領如附表編號1至8所示遭詐騙之款項合計達391065
      元，並以被告所坦認2人平分所提領金額之4％計算報酬進
      行犯罪所得估算，其犯罪所得應為7821元（計算式：3910
      65元4%÷2＝7821元）。原審估算後認被告犯罪所得為6620
      元，尚有未合。　　
　 5、被告上訴坦承犯行，惟稱當時因工作受傷，曾源勝稱可做
      領錢工作來賺錢，因此受誘惑而為，從輕量刑，早日回歸
      社會等語，揆諸上揭說明，為有理由，應由本院將原判決
      予以撤銷，其所定之執行刑因已失其依據，應併予撤銷，
      另為適法之諭知。
（二）量刑及沒收：　　　
 　1、爰審酌被告乙○○不思以合法途徑賺取個人所需財物，竟參
      與詐欺集團，擔任提款之車手，價值觀念偏差，詐騙不特
      定民眾，侵害他人財產權並破壞社會治安，實有不該，惟
      被告犯後坦承犯行，在詐騙集團中所擔任角色，負責分工
      部分，且其犯後迄未賠償遭詐騙之被害人，亦未與被害人
      達成和、調解，及其於原審所陳之智識程度、家庭經濟生
      活狀況暨其犯罪動機、目的、手段等一切情狀，分別量處
      如附表編號1至8宣告刑欄所示之主刑。
　 2、定執行刑： 
　　  以受刑人責任為基礎，在外部性及內部性界限範圍內，審
      酌被告所犯附表編號1至8所示數罪，雖屬可分，然其犯罪
      類型相同，時間接近，係屬加入詐欺集團後之多次提領款
      項行為，其行為態樣、手段、動機均相似，於併合處罰時
      之責任非難重複程度較高，施以刑罰之邊際效應將有所遞
      減，受刑人復歸社會之可能性，應予以適度斟酌，就本件
      對於全體犯罪應予之整體非難評價，綜合判斷，酌定其應
      執行刑如主文第2項所示，以符罪刑相當原則。
　 3、沒收：
   （1）按犯罪所得，屬於犯罪行為人者，沒收之，前2項之沒
        收，於全部或一部不能沒收或不宜執行沒收時，追徵其
        價額，刑法第38條之1第1項前段、第3項定有明文。
 　（2）被告就附表編號1至8與曾源勝所提領之款項，雖稱其可
        分得1％或2％之報酬，但就附表編號1至8所示各次所領款
        項何部分款項為1％何部分為2％，被告則無法區分，則被
        告所述顯有疑義，並依曾源勝所述，其擔任車手與所屬
        詐騙集團成員約定，車手之報酬為所提領款項百分之4
        等語（見23250號偵查卷一第13至15頁反面），則擔任
        車手獲利之比例為被告所明知（見原審卷第262頁），
        則其與曾源勝共同提領詐騙款時，由被告負責主要提領
        行為，其所承遭查獲之風險明顯較高，則顯無同意僅收
        受1％之報酬，是被告所稱有時收受1％計算之報酬部分，
        與常情不符，而不可採。從而，被告就附表編號1至8之
        提領金額，實際取得之報酬各為所提領款項2％計算，合
        計為7821元，該金額屬於被告之犯罪所得，雖未扣案仍
        應依刑法第38條之1第1項前段、第3項規定宣告沒收，
        於全部或一部不能沒收或不宜執行沒收時，追徵其價額
        。
據上論斷，應依刑事訴訟法第369條第1項前段、第364條、第299
條第1項前段，判決如主文。
本案經檢察官盧祐涵提起公訴，檢察官戴文亮到庭執行職務。
中　　華　　民　　國　　109 　年　　12　　月　　17　　日
                  刑事第十四庭審判長法　官  黃斯偉
                                    法　官  許泰誠
                                    法　官  程克琳
以上正本證明與原本無異。
如不服本判決，應於收受送達後20日內向本院提出上訴書狀，其
未敘述上訴之理由者並得於提起上訴後20日內向本院補提理由書
（均須按他造當事人之人數附繕本）「切勿逕送上級法院」。
                                    書記官  劉靜慧
中　　華　　民　　國　　109 　年　　12　　月　　18　　日
附錄本案論罪科刑法條全文：
中華民國刑法第339條之4 
犯第339條詐欺罪而有下列情形之一者，處1年以上7年以下有期
徒刑，得併科1百萬元以下罰金：
一、冒用政府機關或公務員名義犯之。
二、三人以上共同犯之。
三、以廣播電視、電子通訊、網際網路或其他媒體等傳播工具，
     對公眾散布而犯之

附表：被告共犯3人以上詐欺取財罪各次犯行：
編號  被害人   詐      騙      方      式  被告領款之時地與金額（5元為跨行提領手續費）      宣 告 刑   1 丙○○ 詐欺集團某成年成員於106年3月19日晚間8時至9時許，以電話聯繫丙○○，佯裝為客服人員，並誆稱網路購物設定錯誤，訂購多筆商品，致丙○○陷於錯誤，依詐騙集團成員指示至自動櫃員機操作，而先後將其兆豐銀行帳戶內款項2萬9985元及1萬5985元款項均轉入詐騙集團成員掌控林孟璋申辦郵局帳戶（帳號：000-0000000000000000號）帳戶內，合計遭詐騙4萬5970元。 於106年3月19日被告、曾源勝均至桃園市○鎮區○○路○○段000○0號渣打商業銀行所設自動櫃員機，於晚間9時36分許，被告依曾源勝指示，持左列林孟璋提款卡提領該帳戶內款項16005元。 乙○○並獲得該金額2％即320元為其報酬（計算式：16005×2％＝320.1元，小數點以下不計入）。 本院判決： 原判決撤銷。 乙○○犯三人以上共同詐欺取財罪，處有期徒刑壹年。  原審判決： 乙○○三人以上共同犯詐欺取財罪，處有期徒刑壹年參月。    2 辛○○ 詐欺集團中之成人成員於106年3月20日晚間6時至7時許間，以電話聯繫辛○○，先後佯裝為警方人員及銀行行員，並誆稱網路購物遭詐騙為協助退款事宜，致辛○○陷於錯誤，依詐騙集團成員指示至自動櫃員機操作，而先後將其富邦銀行帳戶內款項共10筆）即2萬9985元（共8筆）、2萬9986元（共2筆），先後均經匯入詐騙集團成員掌控林孟芳申辦郵局帳戶（帳號：000-00000000000000號）帳戶內，其餘另匯入上海商業儲蓄銀行、國泰世華商業銀行帳戶內（此部分非被告所提領）。  於左列被害人匯款後，持左列林孟芳申辦提款卡先後於： ⑴106年3月20日晚間8時48分許，至桃園市○鎮區○○路○○0段000號中國信託商銀所設自動櫃員機，乙○○依曾源勝指示，持林孟芳之提款卡提領現金20005元。 ⑵於同日晚間8時49分許，在上開地點自動櫃員機，由乙○○持林孟芳之提款卡提領現金20005元。 ⑶於同日晚間8時50分許，在上開地點自動櫃員機，乙○○依曾源勝指示，持林孟芳提款卡提領現金20005元。 ⑷於同日晚間8時56分許，曾源勝載乙○○另至同路南勢2段1號國泰世華銀行所設自動櫃員機，乙○○依曾源勝指示，持林孟芳提款卡提領現金20005元。 ⑸於同日晚間8時57分許，在上開地點自動櫃員機處，乙○○依曾源勝指示，持林孟芳提款卡提領現金10005元。 ⑹於同日晚間9時6分許，曾源勝載乙○○另至桃園市○鎮區○○路000號中國信託銀行所設自動櫃員機，乙○○依曾源勝指示，持林孟芳提款卡提領現金20005元。 ⑺於同日晚間9時7分許，在上開地點自動櫃員機處，乙○○依曾源勝指示，持林孟芳提款卡提領現金10005元。 ⑻於同日晚間9時45分許，至龍潭郵局所設自動櫃員機，乙○○依曾源勝指示持林孟芳提款卡提領現金30000元。 ⑼於翌日（21日）0時14分許，曾源勝載乙○○另至桃園市○鎮區○○路○○段000號中華郵政公司所設自動櫃員機處，乙○○依曾源勝指示，持林孟芳提款卡提領現金60000元。　　 ⑽於翌日（21日）0時31分許，曾源勝載乙○○另至桃園市○鎮區○○路0段00號所中華郵政公司設自動櫃員機，乙○○依曾源勝指示，持林孟芳提款卡提領現金60000元。 ⑾於翌日（21日）0時37分許，在桃園市平鎮區金陵路3段235之1、之2之金陵郵局所設自動櫃員機提領現金30000元。　 乙○○於該日所提領款項，獲得該金額2％即6000元為其報酬（計算式：30萬0035×2％＝6000.7元，小數點以下不計入）。 本院判決： 原判決撤銷。 乙○○犯三人以上共同詐欺取財罪，處有期徒刑壹年伍月。  原審判決： 乙○○三人以上共同犯詐欺取財罪，處有期徒刑壹年參月。  3 己○○ 詐欺集團中之成年成員於106年3月25日下午1時許，佯裝為網路賣家，並指示己○○利用行動電話通訊軟體LINE聯繫，即訛稱欲出售IPHONE 6S行動電話1支，金額1萬元，致己○○陷於錯誤，依詐騙集團成員指示至自動櫃員機轉帳，將其中國信託銀行帳戶內款項1萬元轉入詐騙集團掌控之黃泰穎申辦郵局帳戶（帳號：000-00000000000000號）內，因未依約出貨，已讀不回，而知詐騙。  於左列被害人匯款後，持左列黃泰穎提款卡先後於： ⑴106年3月25日晚間至桃園市○○區○○路000號聯邦商業銀行所設自動櫃員處，於晚間6時37分許，乙○○依曾源勝指示，持黃泰穎提款卡提領現金20005元。 ⑵於106年3月25日晚間6時38分許，在上開地點自動櫃員機，由乙○○持黃泰穎提款卡提領現金9005元。 ⑶於106年3月25日晚間7時27分許，至桃園市○鎮區○○路○○段0號臺灣土地銀行所設自動櫃員機，乙○○依曾源勝指示，持黃泰穎提款卡提領現金20005元。 ⑷於106年3月25日晚間7時28分許，在上開地點自動櫃員機處，乙○○依曾源勝指示，持黃泰穎提款卡提領現金10005元。 ⑸於106年3月25日晚間7時31分許，曾源勝載乙○○另至桃園市○鎮區○○路○○0段000號中國信託銀行所設自動櫃員機處，乙○○依曾源勝指示，持黃泰穎提款卡提領現金4005元。 乙○○於該日所提領款項，獲得該金額2％即1260元為其報酬（計算式：63025×2％＝1260.5，小數點以下不計入）。 本院判決： 原判決撤銷。 乙○○犯三人以上共同詐欺取財罪，處有期徒刑壹年。  原審判決： 乙○○三人以上共同犯詐欺取財罪，處有期徒刑壹年參月。  4 庚○○ 詐欺集團中之成年成員於106年3月25日下午5時許，佯裝為網路賣家，並指示庚○○利用行動電話通訊軟體LINE聯繫，即訛稱欲出售APPLE WATCH提貨卷，金額8500元，致庚○○陷於錯誤，依詐騙集團成員指示至自動櫃員機轉帳，將其合作金庫銀行北斗分行帳戶內款項8500元轉入詐騙集團掌控之黃泰穎申辦郵局帳戶（帳號：000-00000000000000號）內，因未接獲商品，又無法聯繫上，而知詐騙。     本院判決： 原判決撤銷。 乙○○犯三人以上共同詐欺取財罪，處有期徒刑壹年。  原審判決： 乙○○三人以上共同犯詐欺取財罪，處有期徒刑壹年參月。      5  戊○○ 詐欺集團中之成年成員於106年3月25日下午5時許，佯裝為網路賣家，並指示戊○○利用行動電話通訊軟體LINE聯繫，即訛稱欲出售SAMSUNG GALAXY7 EDGE行動電話1支，金額1萬1千元，致戊○○陷於錯誤，依詐騙集團成員指示至自動櫃員機轉帳，將其第一銀行帳戶內款項1萬1千元轉入詐騙集團掌控之黃泰穎申辦郵局帳戶（帳號：000-00000000000000號）內，嗣因未依約出貨，並遭封鎖，始發現詐騙。       本院判決： 原判決撤銷。 乙○○犯三人以上共同詐欺取財罪，處有期徒刑壹年。  原審判決： 乙○○三人以上共同犯詐欺取財罪，處有期徒刑壹年參月。        6 丁○○ 詐欺集團中之成人成員於106年3月25日下午5時許，以電話聯繫丁○○，先後佯裝為警方人員及銀行經理，並誆稱網路購物遭詐騙為協助退款事宜，致丁○○陷於錯誤，依詐騙集團成員指示至自動櫃員機操作，而先後將其帳戶內款項共2筆）即2萬9989元、2萬9985元，先後均經匯入詐騙集團成員掌控黃泰穎申辦郵局帳戶（帳號：000-00000000000000號）內，並因匯款當下，經警方詢問、協助而發現遭詐騙，遭詐騙金額合計5萬9974元。  本院判決： 原判決撤銷。 乙○○犯三人以上共同詐欺取財罪，處有期徒刑壹年。  原審判決： 乙○○三人以上共同犯詐欺取財罪，處有期徒刑壹年參月。  7 壬○○ 詐欺集團中之成人成員於106年3月25日，佯裝為網路賣家，並指示戊○○利用行動電話通訊軟體LINE聯繫，即訛稱欲出售Dyson V8 無線吸塵器，金額1萬元，致壬○○陷於錯誤，依詐騙集團成員指示至自動櫃員機轉帳，將其帳戶內款項1萬元轉入詐騙集團掌控之黃泰穎申辦郵局帳戶（帳號：000-00000000000000號）內，嗣因未依約出貨，並遭封鎖，始發現詐騙。  本院判決： 原判決撤銷。 乙○○犯三人以上共同詐欺取財罪，處有期徒刑壹年。  原審判決： 乙○○三人以上共同犯詐欺取財罪，處有期徒刑壹年參月。  8 甲○○ 詐欺集團中之成人成員於106年3月28日晚間8時許，以電話聯繫甲○○，佯稱為網路賣家，並誆稱網路購物輸入錯誤，致每月均會扣款，致甲○○陷於錯誤，依詐騙集團成員指示至自動櫃員機操作，而先後將其申辦台新銀行彰化分行帳戶內款項（共2筆）即1萬2191元、4963元，先後以匯款及以現金存款方式存入詐騙集團成員掌控張吳華申辦郵局帳戶（帳號：000-00000000000000號）內，之後發現遭詐騙，共遭詐騙1萬7154元。 於106年3月28日晚間9時25分許，被告、曾源勝均至桃園市「烏林郵局」，被告依曾源勝指示，持左列張吳華提款卡，提領該帳戶內款項12000元。乙○○並獲得該金額2％即240元為其報酬（計算式：12000×2％＝240元） 本院判決： 原判決撤銷。 乙○○犯三人以上共同詐欺取財罪，處有期徒刑壹年。  原審判決： 乙○○三人以上共同犯詐欺取財罪，處有期徒刑壹年參月。